【裁判字號】    97,易,4544
【裁判日期】    980423
【裁判案由】    竊盜
【裁判全文】
臺灣臺中地方法院刑事判決              97年度易字第4544號
公  訴  人  臺灣臺中地方法院檢察署檢察官
被      告  丁○○
                    （另案在臺灣臺中看守所羈押中）
上列被告因竊盜案件，經檢察官提起公訴（97年度偵字第24487
號），本院判決如下：
    主    文
丁○○攜帶兇器竊盜，累犯，處有期徒刑壹年，扣案之鑰匙、起
子及扳手各壹支均沒收；又攜帶兇器竊盜，累犯，處有期徒刑捌
月，扣案之扳手壹支沒收。應執行有期徒刑壹年陸月，扣案之鑰
匙、起子及扳手各壹支均沒收。
    犯罪事實
一、丁○○前因違反毒品危害防制條例案件，經臺灣彰化地方法
    院以90年度易字第160 號判決判處有期徒刑10月確定；另因
    恐嚇取財案件，經臺灣高等法院臺中分院以92年度上易字第
    403 號判決判處有期徒刑1 年確定，該2 罪再經定應執行刑
    為有期徒刑1 年8 月確定，於民國93年5 月12日縮刑期滿執
    行完畢，詎仍不知悔改，竟意圖為自己不法之所有，先後於
    下列時、地，以下列之方式，竊取他人所有之財物：
  (一)於97年9 月3 日上午9 時30許，在臺中市西屯區惠安巷與智
    惠街口，見何美雲所有供其子丙○○使用之車牌號碼Z7-319
    9 號自用小客車停放該處且無人看守，認有機可乘，即持其
    所有之鑰匙1 支及客觀上足對人之生命、身體、安全構成威
    脅，可作為兇器使用之起子及扳手各1 支，先以起子打開車
    門鎖，再進入車內以扳手拆掉方向盤螺絲（毀損部分未據告
    訴），並以鑰匙發動電門而竊取該小客車（價值新臺幣﹝下
    同﹞25萬元），得手後，旋即駕駛所竊得之上開小客車逃逸
    。
  (二)於97年9 月4 日晚間8 時許，在臺中縣大里市○○路與大明
    路口，見鈺得自動控制有限公司所有供其負責人甲○○使用
    之車牌號碼QM-7082 號自用小貨車停放該處且無人看守，認
    有機可乘，即持上開可作為兇器使用之扳手1 支，拆卸該小
    貨車車牌之螺絲而竊取該小貨車之車牌2 面，得手後旋即逃
    逸。嗣後並將上開所竊得之2 面車牌改懸掛在上開所竊得之
    自用小客車上，再將車號Z7-3199 號之車牌丟棄在臺中縣大
    里市之某水溝中（未尋獲）。嗣於97年10月8 日下午3 時30
    分許，丁○○駕駛上開其所竊得懸掛車牌號碼QM-7082 號之
    自用小客車行經臺中市○○區○○路248 巷前，經警查覺有
    異向前攔查而查獲，並扣得其所有之上開鑰匙、起子及扳手
    各1 支。
二、案經臺中市警察局第六分局報請臺灣臺中地方法院檢察署檢
    察官偵查起訴。
    理    由
壹、程序方面
    按被告以外之人於審判外之言詞或書面陳述，除法律有規定
    者外，不得作為證據，刑事訴訟法第159 條固定有明文，惟
    被告以外之人於審判外之陳述，雖不符同法第159 條之1 至
    之4 規定，而經當事人於審判程序同意作為證據，法院審酌
    該言詞陳述或書面陳述作成時之情況，認為適當者，亦得為
    證據；又當事人、代理人或辯護人於法院調查證據時，知有
    第159 條第1 項不得為證據之情形，而未於言詞辯論終結前
    聲明異議者，視為有前項之同意，同法第159 條之5 亦定有
    明文。其立法意旨在於傳聞證據未經當事人之反對詰問予以
    核實，原則上先予排除，惟若當事人已放棄詰問或未聲明異
    議，基於證據資料愈豐富，愈有助於真實發現之理念，且強
    化言詞辯論原則，法院自可承認該傳聞證據例外擁有證據能
    力。經查，本判決所引用之下列非供述證據及證人丙○○、
    甲○○於警詢中之陳述，性質上均屬傳聞證據，惟檢察官及
    被告於本院審理中調查證據時，知有刑事訴訟法第159 條第
    1 項不得為證據之情形，未於言詞辯論終結前聲明異議，且
    本院審酌上開言詞陳述或書面陳述作成時之客觀情況均無不
    當，並無不宜作為證據之情事，則依刑事訴訟法第159 條之
    5 之規定，認均具有證據能力。
貳、實體方面
一、上開犯罪事實，業據被告丁○○於警詢、偵查中及本院審理
    時坦承不諱，核與證人即被害人丙○○、甲○○於警詢中所
    述遭竊之情節相符，復有搜索扣押筆錄、扣押物品目錄表、
    現場圖、照片2 張、贓物認領保管單2 紙在卷可稽，並有扣
    案之鑰匙、起子及扳手各1 支可資佐證，是被告上開自白核
    與事實相符，應堪採信，事證明確，被告竊盜之犯行，均洵
    堪認定，應依法論科。
二、核被告丁○○所為，均係犯刑法第321 條第1 項第3 款之攜
    帶兇器竊盜罪。又被告所犯上開2 次加重竊盜犯行，犯意各
    別，行為互殊，自應予分論併罰。另被告前因違反毒品危害
    防制條例案件，經臺灣彰化地方法院以90年度易字第160 號
    判決判處有期徒刑10月確定；另因恐嚇取財案件，經臺灣高
    等法院臺中分院以92年度上易字第403 號判決判處有期徒刑
    1 年確定，該2 罪再經定應執行刑為有期徒刑1 年8 月確定
    ，於93年5 月12日縮刑期滿執行完畢乙節，有臺灣高等法院
    被告前案紀錄表1 份在卷可按，其受徒刑之執行完畢後，5
    年以內故意再犯有期徒刑以上之2 罪，皆為累犯，均應依刑
    法第47條第1 項規定，加重其刑。爰審酌被告僅為貪圖不法
    利益，竟率爾攜帶兇器竊取他人之財物，所為實不足取，惟
    念其犯後均坦承犯行，顯有悔悟，及被害人所受之損害等一
    切情狀，各量處如主文所示之刑，並定其應執行之刑，以資
    懲儆。扣案之扳手1 支，係被告所有且供本件2 次竊盜所用
    之物；另扣案之鑰匙及起子各1 支，係被告所有且供犯竊取
    小客車所用之物等情，業據被告於警詢、偵查中及本院審理
    時供承在卷，均應依刑法第38條第1 項第2 款之規定，併予
    宣告沒收。
據上論斷，應依刑事訴訟法第284 條之1 、第299 條第1 項前段
，刑法第321 條第1 項第3 款、第47條第1 項、第51條第5 款、
第38條第1 項第2 款，判決如主文。
本案經檢察官乙○○到庭執行職務。
中    華    民    國    98    年    4     月    23    日
                  刑事第十六庭  法  官  陳玉聰
以上正本證明與原本無異。
如不服本判決，應於收受送達後10日內向本院提出上訴書狀（應
敘述具體理由並附繕本）。
上訴書狀如未敘述理由，應於上訴期間屆滿後20日內補提理由書
於本院。
                                書記官  王崑煜
中    華    民    國    98    年    4     月    23    日
附錄本判決論罪科刑之法條：
刑法第321條第1項第3款
犯竊盜罪而有左列情形之一者，處6 月以上5 年以下有期徒刑：
  三、攜帶兇器而犯之者。


司法院資訊處製作；財團法人民間司法改革基金會備份。
